【裁判字號】    98,訴,179
【裁判日期】    980605
【裁判案由】    債務人異議之訴
【裁判全文】
臺灣基隆地方法院民事判決               98年度訴字第179號
原      告  乙○○
                    （
被      告  甲○○○保險股份有限公司
訴訟代理人  張發得
上列當事人間債務人異議之訴事件，本院判決如下：
    主  文
原告之訴駁回。
訴訟費用由原告負擔。
    事實及理由
一、按「原告之訴，依其所訴之事實，在法律上顯無理由者，法
    院得不經言詞辯論，逕以判決駁回之。」民事訴訟法第0249
    條第２項定有明文。
二、本件原告主張：渠所有坐落於基隆市信義區○○○路0168巷
    52弄33號04樓房屋雖設定抵押權予被告，惟「本件抵押權契
    約之設定，有重大瑕疵及違反法令之處」，業經渠向臺灣臺
    北地方法院提起訴訟（即該院96年度訴字第9609號），雖被
    臺灣臺北地方法院駁回其訴，惟渠已提起上訴，現正由臺灣
    高等法院審理中（即該院98年度上易字第0115號），準此，
    被告在該撤銷抵押權契約事件判決確定前，尚不得聲請法院
    強制執行，亦即該抵押權契約正由渠訴請法院「撤銷其成立
    而自始無效，尚不得就未確定之本件作任何進一步查封拍賣
    動作」等情，故提起本件債務人異議之訴，請撤銷本院98年
    度司執字第0239號強制執行事件之執行程序，並聲請與被告
    和解。
三、查原告主張：渠已就本院98年度司執字第0239號強制執行事
    件之執行名義所載之權利義務（抵押權是否存在），提起本
    案訴訟，現繫屬於臺灣高等法院中等情，縱屬真實，則渠欲
    停止本院98年度司執字第0239號強制執行事件之執行程序，
    僅須依強制執行法第18條第２項之規定，向本案受訴法院聲
    請為「停止強制執行之裁定」即可，根本無須提起本件訴訟
    ；即就渠所主張之事由，亦非「於執行名義成立後，有消滅
    或妨礙債權人請求之事由發生」，或「於執行名義成立前，
    有債權不成立或消滅或妨礙債權人請求之事由發生」，亦不
    合債務人異議之訴之要件（參見強制執行法第14條規定），
    故原告提起本件訴訟，依其所訴之事實，在法律上顯無理由
    ，爰不經言詞辯論，逕以判決駁回之。
四、又原告所積欠者，乃以上揭房屋為被告設定抵押權為擔保之
    借款；原告如希望被告不拍賣上揭房屋，理應按期付款或清
    償全部所欠，始為正辦；而不應利用法院准許「訴訟救助」
    ，可暫免繳納裁判費之便，一再提起無益之訴訟，徒然浪費
    有限之司法資源，併予敘明。
五、據上論結，本件原告之訴顯無理由，依民事訴訟法第0249條
    第２項、第78條，判決如主文。
中    華    民    國    98    年    6     月    5     日
                  民事庭法      官  林金發
以上正本係照原本作成。
如不服本判決，應於本判決送達後20日內向本院提出上訴狀（應
附繕本），並繳納上訴裁判費，上訴於臺灣高等法院。
中    華    民    國    98    年    6     月    5     日
                        法院書記官  莊國南


司法院資訊處製作；財團法人民間司法改革基金會備份。
